# 关于预计负债处理问题

提问人：kingblessing 时间：2016-12-20 15:46:17
A向B开商业承兑汇票，但是由于A生产经营困难，到期无法承兑付款，于是B终止确认应收票据转为应收账款，但是在B终止确认前已将该商业汇票背书给C，C到期可能无法获得票据金额，对B享有追索权，于是B确认预计负债。 B账务处理 借：资产减值损失 贷：预计负债 请问这样处理核实吗？

回答人：chenyiwei
这种情况下由于应收票据在背书时不终止确认，因此倾向于采用计提减值准备的方式体现可能的损失，而不是预计负债。